臺灣雲林地方法院刑事裁定
111年度單聲沒字第9號
聲  請  人  臺灣雲林地方檢察署檢察官
被      告  張龍凱



上列聲請人因被告違反毒品危害防制條例案件（109年度毒偵字
第750號），聲請宣告沒收物（111年度聲沒字第7號），本院裁
定如下：
    主  文
扣案如附表所示之物均沒收銷燬之。
    理  由
一、聲請意旨略以：被告張龍凱於民國109年7月6日晚間9時25分
    許，在雲林縣○○鎮○○路00巷00號前，因另案為警查獲，扣得
    第一級毒品海洛因5包（即附表編號２，經送驗均檢出第一級
    毒品海洛因成分，淨重及驗餘淨重，詳如法務部調查局濫用
    藥物實驗室鑑定書）、第二級毒品甲基安非他命1包（即附
    表編號１，經送驗檢出第二級毒品甲基安非他命成分，淨重
    及驗餘淨重，詳如衛生福利部草屯療養院鑑驗書）。被告所
    涉施用第一、二級毒品部分，經觀察、勒戒、強制戒治執行
    完畢出所，由臺灣雲林地方檢察署（下稱雲林地檢署）檢察
    官以110年度戒毒偵字第30、31、32、33號為不起訴處分確
    定，被告持有第一、二級毒品之低度行為，為施用之高度行
    為所吸收，不另論罪。扣案之第二級毒品甲基安非他命1包
    （即附表編號１），經衛生福利部草屯療養院鑑定結果檢出
    第二級毒品甲基安非他命成分，有衛生福利部草屯療養院10
    9年8月3日草療鑑字第1090700505號鑑驗書附卷可稽；扣案
    之海洛因5包（即附表編號２），經法務部調查局濫用藥物實
    驗室鑑定結果均檢出第一級毒品海洛因成分，有法務部調查
    局濫用藥物實驗室109年12月4日調科壹字第10923018700號
    鑑定書在卷可稽，爰依毒品危害防制條例第18條第1項、刑
    法第40條第2項規定，聲請單獨宣告沒收銷燬等語。
二、按查獲之第一、二級毒品，不問屬於犯罪行為人與否，均沒
    收銷燬之，毒品危害防制條例第18條第1項前段定有明文。
    又按違禁物，不問屬於犯罪行為人與否，沒收之；違禁物或
    專科沒收之物得單獨宣告沒收，刑法第38條第1項、第40條
    第2項亦有規定。另法院認為聲請單獨宣告沒收有理由者，
    應為准許之裁定，刑事訴訟法第455條之36第2項亦定有明文
    。
三、經查，被告因違反毒品危害防制條例案件，經本院以109年
    度毒聲字第120號裁定觀察、勒戒後，認有繼續施用毒品之
    傾向，經本院以110年度毒聲字第187號裁定令入戒治處所施
    以強制戒治，因其接受強制戒治已屆滿6個月，且戒治成效
    評定合格，無繼續強制戒治之必要，於110年12月10日釋放
    出所，並經雲林地檢署檢察官以110年度戒毒偵字第30、31
    、32、33號為不起訴處分確定在案，有上開裁定及不起訴處
    分書各1份在卷可參。又扣案附表編號１之透明結晶1包（含
    包裝袋1只，送驗淨重2.8846公克，驗餘淨重2.8792公克）
    ，經送衛生福利部草屯療養院以化學呈色法、氣相層析質譜
    法（GC／MS）鑑定，檢出含有甲基安非他命成分，有衛生福
    利部草屯療養院109年8月3日草療鑑字第1090700505號鑑驗
    書在卷可參（見雲林地檢署109年度毒偵字第750號偵查卷〈
    下稱毒偵750卷〉第53頁）；扣案附表編號２之白色粉末5包（
    含包裝袋5只，送驗淨重及驗餘淨重均詳附表編號２所示），
    經送法務部調查局濫用藥物實驗室以化學呈色法、氣相層析
    質譜法鑑定，均檢出含有海洛因成分，有法務部調查局濫用
    藥物實驗室109年12月4日調科壹字第10923018700號鑑定書1
    份在卷可參（見毒偵750卷第54頁至第55頁），足認上揭扣
    案物確為毒品危害防制條例第2條第2項第1款、第2款所列之
    第一級毒品海洛因、第二級毒品甲基安非他命無訛，是除鑑
    析用罄，堪認業已滅失外，扣案如附表所示之物，不問屬於
    犯罪行為人與否，均應諭知沒收銷燬。而包裝上開扣案物之
    包裝袋，因包覆毒品，其上顯留有該毒品之殘渣，衡情自難
    與之剝離，且無析離之實益與必要，當應連同該包裝併予宣
    告沒收銷燬之。從而，聲請人之聲請，經核於法要無不合，
    應予准許。　　
四、依刑事訴訟法第455條之36第2項，毒品危害防制條例第18條
    第1項前段，刑法第11條、第40條第2項，裁定如主文。
中　　華　　民　　國　　111 　年　　3 　　月　　30　　日
　　　　　　　　　刑事第六庭    法  官  陳韋仁
以上正本證明與原本無異。
如不服本裁定，應於裁定送達後5日內向本院提出抗告狀。（須
附繕本）
中　　華　　民　　國　　111 　年　　3 　　月　　30　　日
                                書記官  陳映佐

附表：扣案物
編號 扣案物品名稱 數量 備註 １ 甲基安非他命（含包裝袋1只，檢品編號為B0000000） 1包 ①送驗淨重2.8846公克，驗餘淨重2.8792公克（見毒偵750卷第53頁之衛生福利部草屯療養院109年8月3日草療鑑字第1090700505號鑑驗書）。 ②海洋委員會海巡署偵防分署彰化查緝隊扣押物品目錄表（見雲林縣警察局虎尾分局雲警虎偵字第1091001364號卷〈下稱警364卷〉第11頁）。 ２ 海洛因（含包裝袋5只） 5包 ①其中2包送驗淨重共計5.60公克，驗餘淨重共計5.53公克；3包送驗淨重共計1.35公克，驗餘淨重共計1.32公克（見毒偵750卷第54頁至第55頁之法務部調查局濫用藥物實驗室109年12月4日調科壹字第10923018700號鑑定書）。 ②海洋委員會海巡署偵防分署彰化查緝隊扣押物品目錄表（見警364卷第11頁至第12頁）。